# 在建工程形成收入的会计处理

提问人：wx_5d5f5bad3e04 时间：2020-11-30 15:07:00
最近学习在建工程，感觉在解释现实问题时，现有准则的逻辑有点难以理解。臆想了 2 个例子：
一、一个金矿的在建工程账面价值 1 亿进入试生产（此时未达到预定可使用状态），一下就挖出一个金疙瘩价值 10亿，应该怎么记账。价值 5000 万，应该怎么记账。
二、公司计划盖一个 20 层的大楼供 2000 人使用，盖到 5 层的时候就停下了（原因是没钱了，或者不可控原因），盖好的 5 层就给 500 人用了。我理解这时应该没有达到预定可使用状态，但他还是为公司的运营发挥作用了，应该属于资产带来的利益流入（没有形成收入，但节省了租房的费用）。这时应该怎么记账呢？不同的导致只盖了 5 层的原因，会对会计处理有影响吗？

回答人：chenyiwei
1 、这个问题IFRS已有修订，即不再规定达到预定可使用状态前试生产的收入需冲减在建工程成本。预计企业会计准则不久也将有跟进的修订。
2 、这种情况应视为企业计划的改变，因而“预定可使用状态”的标准也有变化。此时应在企业管理层作出决议改变原计划，且该大楼停止施工转入使用时转固。